【裁判字號】    98,事聲,37
【裁判日期】    981130
【裁判案由】    聲明異議
【裁判全文】
臺灣彰化地方法院民事裁定  98年度事聲字第37號
異  議  人    乙○○
相  對  人    甲○○
上列當事人間確定執行費用額事件，異議人對於民國98年10月20
日本院民事執行處司法事務官所為98年度司執聲字第20號裁定提
出異議，本院裁定如下：
    主  文
原裁定命異議人負擔之執行費用額逾新台幣肆仟伍佰元及其利息
部分廢棄。
    理      由
一、按民事訴訟法第240 條之4 第1 項至第3 項分別規定：「當
    事人對於司法事務官處理事件所為之終局處分，得於處分送
    達後十日之不變期間內，以書狀向司法事務官提出異議。」
    、「司法事務官認前項異議有理由時，應另為適當之處分；
    認異議為無理由者，應送請法院裁定之。」、「法院認第1
    項之異議為有理由時，應為適當之裁定；認異議為無理由者
    ，應以裁定駁回之。」
二、本件相對人聲請意旨略以：相對人因強制執行鈞院96年度斗
    簡字第162 號、96年度簡上字第172 號民事確定判決，支出
    執行費新台幣（下同）4,500 元，挖土機工資6,000 元，合
    計10,500元，爰請求確定強制執行債務人應負擔之執行費用
    額等語。原裁定審酌後裁定確定債務人即異議人應負擔之執
    行費用額為10,500元，及自原裁定送達翌日起至清償日止按
    週年利率5%計算之利息。
三、異議人不服，聲明異議，略以：鈞院97年度執字第25374 號
    交還土地強制執行事件並無挖土機配合執行之情事，故相對
    人所提出之挖土機單據6,000元部分，與該事件無關，相對
    人所提出之挖土機單據6,000元部分應予剔除，不應由異議
    人負擔云云，請求廢棄原裁定。
四、按強制執行之費用，以必要部分為限，由債務人負擔，並應
    與強制執行之債權同時收取。前項費用，執行法院得命債權
    人代為預納。債權人因強制執行而支出之費用，得求償於債
    務人者，得準用民事訴訟法第91條第1項規定，向執行法院
    聲請確定其數額。強制執行法第28條、第29條第1項定有明
    文。又依強制執行法第29條第1項準用民事訴訟法第91條第3
    項規定，執行法院依第1項確定之執行費用額，應於裁定送
    達之翌日起，加給按法定利率計算之利息。經查，相對人前
    於97年7 月24日持本院96年度斗簡字第162 號、96年度簡上
    字第172 號確定民事判決為執行名義聲請返還土地，經本院
    執行處於97年8 月1 日以彰院賢97年度執育字第25374 號命
    異議人於收受執行命令後15日內自動履行，如逾期不履行，
    即依法強制執行。嗣因異議人逾期未自動履行，本院定期於
    97年9月9日執行交還土地，由相對人僱工執行拆除，並提出
    請挖土機配合執行之工資收據為證。
五、按強制執行之費用，以必要部分為限，由債務人負擔。強制
    執行法第28條定有明文，本件相對人所提之執行費用4500
    元，有收據為証，異議人對此部份並不爭執，此部份應堪認
    定應由異議人負擔。惟相對人稱僱請挖土機配合執行，則僱
    用之工人及機械縱已到場，然相對人僅提出挖土機之工資收
    據為憑，並未舉證證明本件強制執行有何僱請挖土機配合執
    行之必要，亦未陳明其到場執行何等必要工作，併舉證以實
    其說，是相對人所提之挖土機之工資收據6000元部份，尚難
    遽認係本件強制執行之必要費用，自應予剔除，不應由異議
    人負擔。原裁定確認異議人應負擔之執行費用為10,500元，
    尚有可議，異議意旨指摘原裁定不當，求予廢棄，非無理由
    ，爰裁定如主文所示。
六、據上論結，本件異議為有理由，依民事訴訟法第240條之4第
    3項前段，裁定如主文。
中    華    民    國    98    年    11    月    30    日
                民事第一庭      法  官  施坤樹
以上正本係照原本作成。
如對本裁定抗告，須於裁定送達後10日內向本院提出抗告狀，並
繳納抗告費新臺幣1千元。
中    華    民    國    98    年    12    月    3     日
                                書記官  施嘉玫


司法院資訊處製作；財團法人民間司法改革基金會備份。
